臺灣嘉義地方法院民事裁定　94年度抗字第1號
抗　告　人　乙○○
訴訟代理人　吳宏輝律師
複代理人　　劉興文
相　對　人　嘉億玻璃企業有限公司
上列抗告人因與相對人嘉億玻璃企業有限公司間聲請選任臨時管
理人事件，對於民國94年8月9日本院94年度司字第39號裁定提起
抗告，本院裁定如下：
    主  文
原裁定廢棄。
選任甲○○（男，民國○○年○○月○○日生，身分證統一編號：Ｚ0
00000000號）為嘉億玻璃企業有限公司之臨時管理人，
代行董事之職權，但不得為不利於嘉億玻璃企業有限公司之行為
。
聲請及抗告程序費用均由相對人負擔。
    理      由
一、按公司法第208條之1第1項規定：「董事會不為或不能行使
    職權，致公司有受損害之虞時，法院因利害關係人或檢察官
    之聲請，得選任一人以上之臨時管理人，代行董事長及董事
    會之職權。但不得為不利於公司之行為。」；非訟事件法第
　　183條第1項規定：「公司法第208條之1所定選任臨時管理人
　  事件，由利害關係人或檢察官向法院聲請。」、第2項規定
    ：「前項聲請，應以書面表明董事會不為或不能行使職權，
    致公司有受損害之虞之事由，並釋明之。」、第3項規定：
　　「第一項事件，法院為裁定前，得徵詢主管機關、檢察官或
　  其他利害關係人之意見。」。
二、本件抗告人聲請及抗告意旨略以：抗告人為相對人嘉億玻璃
    企業有限公司（下稱嘉億公司）之股東，茲因嘉億公司之董
    事即法定代理人商景迭已於民國94年3月15日死亡，而該公
    司遲未能召開股東會推選新任董事，公司之各項業務均停頓
    ，致相對人公司有受損害之虞，而相對人公司尚有股東即聲
    請人乙○○與股東吳秀美等10人，聲請人與股東吳秀美對公
    司資產狀況較為嫻熟，且吳秀美前經股東會會推派為董事，
    惟最大股東蔡秀華為阻止吳秀美擔任臨時管理人，拒絕辦理
    其持股之繼承登記，使公司營運陷於停頓。為此，依公司法
    第208條之1第1項、第108條規定，請求選任聲請人或股東吳
    秀美為相對人公司之臨時管理人等語。
三、抗告人與利害關係人即股東蔡秀華間不爭執之事項：
（一）抗告人與股東蔡秀華間就上開股東會決議是否有效仍有爭
      議，蔡秀華因此拒絕辦理其持股之繼承登記，致嘉億公司
      之營運陷於停頓。
（二）嘉億公司之股東中有不欲公司繼續營運者，無法順利再次
      召開股東會議。
（三）甲○○於嘉億公司擔任總經理職務，並為該公司第二大股
      東。
四、本院斟酌以上各點，及目前持有嘉億公司股份最多者為蔡秀
    華，惟其前未曾參與嘉億公司之營運，且本身現任公職，而
    其稱商景迭生前曾表明嘉億公司之業務由甲○○繼續負責，
    伊亦無異議；另抗告人乙○○及其妻吳秀美則共同鴻昌汽車
    玻璃行，與嘉億公司有競業關係，則極有可能影響嘉億公司
    及股東之權益各情，堪認甲○○較其他股東適合處理嘉億公
    司之事務，本院爰選任甲○○為嘉億公司之臨時管理人。原
    審因抗告人未能舉證證明嘉億公司董事會有何不為或不能行
    使職權之情形，而駁回抗告人之聲請，雖非無據，惟查，抗
    告人既於本院補正前開嘉億董事會董事會不為或不能行使職
    權，致公司營運陷於停頓之證據，並經本院傳訊利害關係人
    到庭陳述意見，如前所述，則原審以前揭理由而裁定駁回抗
    告人之聲請，即有未合。抗告論旨指摘原裁定不當，求予廢
    棄，為有理由，應由本院將原裁定廢棄，改判如主文第二項
    所示。。
五、據上論結，本件抗告為有理由，依非訟事件法第46條、第21
    條第2項、民事訴訟法第492條、第78條，裁定如主文。
中　　華　　民　　國　　94　　年　　12　　月　　9 　　日
                  民一庭審判長法　官　曾文欣
                              法  官  陳端宜
                              法  官  陳俞婷
以上正本係照原本作成。
非以本件所涉及之法律上見解具有原則上之重要性者，且經本院
許可，不得再抗告（非訟事件法第45條第2項、第46條規定參照
）。
中　　華　　民　　國　　94　　年　　12　　月　　12　　日
                              書記官  林美足
